【裁判字號】    89,自,26
【裁判日期】    890426
【裁判案由】    詐欺
【裁判全文】
臺灣板橋地方法院刑事判決                            八十九年度自字第二六號
    自  訴  人  愛王工業股份有限公司
    代  表  人  乙○○
    被      告  甲○○
右列被告因詐欺案件，經自訴人提起自訴，本院判決如左：
    主  文
甲○○連續意圖為自己不法之所有，以詐術使人將本人之物交付，處有期徒刑肆月。
緩刑貳年。
    事  實
一、甲○○於臺北縣深坑鄉萬順寮四十七號開設「尚格燈飾廚具行」擔任負責人，明
    知已週轉困難經濟不佳，欠缺給付能力，竟意圖為自己不法之所有，並基於概括
    犯意，自民國八十七年八月三十一日起至八十八年四月十三日止，在其店內先後
    多次向愛王工業股份有限公司台北分公司（以下簡稱愛王公司）訂購瓦斯爐、熱
    水器、除油煙機等商品，共計新台幣（下同）一十五萬八千二百元，甲○○為取
    信於愛王公司，並分別於八十七年十一月三十日及八十八年三月二十四日開立不
    能兌現之支票各六紙及二紙交予愛王公司以抵償貨款，使愛王公司因而陷於錯誤
    而陸續交付貨品予甲○○。嗣於八十八年四月十八日上揭支票陸續到期後，經愛
    王公司提示均遭拒絕往來而不獲兌現，並經愛王公司催討，甲○○均置之不理，
    拒不償付，愛王公司始知受騙，並向甲○○追回部分貨品共計四萬六千二百五十
    元。
二、案經愛王公司提起自訴。
    理  由
一、訊據被告甲○○對於右揭時地開立支票向自訴人愛王公司購買貨物之事實供承不
    諱，核與自訴代理人丙○○於本院審理中指述被告詐購貨物之情節大致相符，且
    有支票、退票理由單各六紙、銷貨通知書二十一紙、會帳收款單二紙（以上均為
    影本）在卷可憑，此部分事實足堪認定。雖被告矢口否認有詐欺犯行，辯稱：伊
    係因遭人倒帳及所僱用之臨時工將貨款收取後未交回店內，所以才沒有辦法付款
    ，伊並無詐欺之犯意云云。惟查：被告既自承其於購貨之初即已陷於經濟困難之
    情形，顯見其已預見屆時並無法按時使支票兌現以支付貨款，竟仍簽發支票向自
    訴人購貨，且所購得之貨品於出售後之所得，亦未持以支付貨款，則其主觀上有
    為自己不法所有之犯意，實堪認定，雖被告辯稱：遭人倒帳及貨款遭員工侵吞云
    云，惟並無法提出遭人倒帳之證據，且對於侵吞貨款之員工，竟無法提供其姓名
    年籍及住居所，亦未提出相關告訴，則其前開辯解，無非係事後卸責之飾詞，尚
    非可採。本件被告於購貨伊始，即應有不法所有之詐騙犯意。而自訴人亦因而受
    有損害，事證明確，被告犯行洵堪認定。
二、核被告意圖為自己不法之所有，以詐術使人將本人之物交付，所為係犯刑法第三
    百三十九條第一項之罪。被告所為數行為，時間緊接，所犯罪名相同，顯係出於
    概括之犯意為之，為連續犯，爰依刑法第五十六條之規定以一罪論，並加重其刑
    。爰審酌被告犯罪之動機、目的、手段及所造成危害、審理中已與自訴人達成民
    事上和解（參卷附和解書）等一切情狀，處如主文所示之刑，以資懲儆。又被告
    前未曾受有期徒刑以上刑之宣告，有台灣高等法院檢察署刑案紀錄簡覆表在卷可
    憑，其經此教訓後，應知所警惕，信無再犯之虞，本院因認所宣告之刑以暫不執
    行為適當，併諭知緩刑二年，以勵自新。
據上論斷，應依刑事訴訟法第三百四十三條、第二百九十九條第一項前段，刑法第五
十六條、第三百三十九條第一項、第七十四條第一款，罰金罰鍰提高標準條例第一條
前段，判決如主文。
中      華      民      國      八十九      年      四    月  二十六    日
                                  臺灣板橋地方法院刑事第二庭
                                    法  官  林  春  長
右正本證明與原本無異
如不服本判決應於送達後十日內向本院提出上訴狀
                                    書記官  邱  美  龍
中      華      民      國      八十九      年      四    月  二十八    日
附錄本案論罪科刑法條全文：
刑法第三百三十九條第一項：意圖為自己或第三人不法之所有，以詐術使人將本人或
                          第三人之物交付者，處五年以下有期徒刑、拘役或科或
                          併科一千元以下罰金。


司法院資訊處製作；財團法人民間司法改革基金會備份。
